【裁判字號】    92,交抗,793
【裁判日期】    921030
【裁判案由】    違反道路交通管理處罰條例
【裁判全文】
臺灣高等法院交通事件裁定                        九十二年度交抗字第七九三號
    抗  告  人
    即受處分人  甲○○
右抗告人因違反道路交通管理處罰條例案件，不服臺灣士林地方法院九十二年度交聲
字第四○一號，中華民國九十二年六月十三日裁定，提起抗告，本院裁定如左：
        主  文
原裁定撤銷，發回台灣士林地方法院。
        理  由
一、原裁定略以：受處分人甲○○自承確實駕駛車號五Ｃ｜六八七號營業一般小客車
    ，於民國（下同）九十一年十一月十二日十時五十五分許在基河路、劍潭路口右
    轉（劍潭路東往西方向往北右轉至基河路），嗣於基河路上經警員以「闖紅燈」
    為由攔停，惟拒絕交出行照、駕照等情，又依證人即原舉發人甲○○於九十二年
    五月十六日到庭證述受處分人確有紅燈右轉且不服稽查之事實；受處分人雖辯稱
    伊未闖紅燈，及攔停地點拒違規地點已經有一段距離云云，惟依證人結證所稱：
    「因為他（即異議人）紅燈右轉，沒有煞車速度很快，我是一五０ｃｃ的摩托車
    停止才剛起步，所以沒有辦法追上他，後來是鳴燈才追上他：：：」等情，堪信
    攔停地點與違規地點雖不同一，惟不影響異議人確有違規之事實，因而駁回受處
    分人之異議。
二、按當場攔停，裁決書於當場宣示後交付受處分人，並於送達簿上簽名或蓋章；拒
    絕簽收者，記明其事由，視同已交付，道路交通管理事件統一裁罰基準及處理細
    則第四十五條第三項定有明文。又按闖紅燈當場不能或不宜攔截製單舉發者，得
    對汽車所有人逕行舉發處罰，道路交通管理處罰條例第七條之二第一項第一款定
    有明文。
三、惟查，抗告人在百齡高中後面被攔停地點（即基河路海洋館），距離違規地點即
    劍潭路與基河路交口之紅綠燈已有相當之距離，且已過了兩個紅綠燈，始遭警員
    即證人蘇唐宇攔停，為兩方所不否認（見原審卷第二十二頁以下），則既有攔停
    ，惟經相當距離是否可認係屬當場攔停，不無疑異。證人蘇唐宇在行經相當距離
    後始攔停抗告人，且僅有其一人發現抗告人違規事實，在早晨十時餘交通繁忙中
    是否會有誤認，已屬可疑；又證人蘇唐宇以逕行舉發方式舉發，未附任何證據，
    無法逕認受處分人有違規事實；如予肯認得不憑證據逕行舉發，有使警察人員舉
    發易趨於恣意之風險。再者，縱認係當場攔停，受處分人拒絕出示駕照，不願簽
    收，依道路交通管理事件統一裁罰基準及處理細則第四十五條第三項，警員蘇唐
    宇應於通知上載明拒簽可視為已送達，程序上始為合法。然本件經攔停未載明拒
    簽於通知單上，反以逕行舉發方式未附證據，尚難逕認抗告人確有違規事實，本
    件違規事實既有前開不明之處，原判決逕採信警員蘇唐宇之證言，非無可議之處
    ，受處分人抗告主張僅採信警員一人所述有所不公，指摘原裁定不當，尚非無理
    由，故原裁定應予撤銷，再行發回原審法院更行調查處理，以期妥適。
四、據上論結，應依道路交通管理處罰條例第八十九條、道路交通案件處理辦法第二
    十六條，刑事訴訟法第四百十三條前段，裁定如主文。
中      華      民      國    九十二    年      十      月     三十     日
                              臺灣高等法院交通法庭
                                  審判長法  官  許  增  男
                                        法  官  陳  孟  瑩
                                        法  官  周  煙  平
右正本證明與原本無異。
不得再抗告。
                                        書記官  蕭  麗  珍
中      華      民      國    九十二    年     十一     月      五      日


司法院資訊處製作；財團法人民間司法改革基金會備份。
